# 陈版主，在建工程-机器设备试运行期间发生的费用

提问人：咕噜 123 时间：2019-02-16 21:39:08
陈版主，机器设备试运行，领用的原料生产的试产产品，未销售，该部分成本是否可以计入在建工程-机器设备中。

回答人：chenyiwei
在在建工程达到预定可使用状态之前的试运行阶段，为了测试和调整机器设备的性能和状态所进行的必要试生产活动的相关支出（含材料领用）应计入在建工程成本。如果产出了可以对外销售的产品，则以出售所得款项冲减在建工程成本。